【裁判字號】    90,交上訴,20
【裁判日期】    900306
【裁判案由】    公共危險等
【裁判全文】
臺灣高等法院刑事判決                              九十年度交上訴字第二十號
    上  訴  人
    即  被  告  甲○○
    選任辯護人  王治魯
右上訴人因公共危險案件，不服臺灣桃園地方法院八十九年度交訴字第一二九號，中
華民國八十九年十一月十六日第一審判決（起訴案號：臺灣桃園地方法院檢察署八十
九年度偵字第一三七六八號），提起上訴，本院判決如左：
        主  文
上訴駁回。
        事  實
一、甲○○於民國八十八年間因違反毒品危害防制條例案件，經台灣桃園地方法院判
    處有期刑六月，於八十八年十一月十二日執行完畢，仍不知悔改，復於八十九年
    九月五日下午十時許，與友人在桃園縣八德市大湳金雞母廣場內，大量飲用啤酒
    ，已不能安全駕駛動力交通工具，猶貿然駕駛ＲＨ─八四六０號自小客車，於翌
    （六）日凌晨零時五十分許，行經桃園縣八德市○○路三七一號水世界檳榔攤前
    ，失控逆向駛入對向車道，撞擊對向車道乙○○所駕駛之Ｃ六─二八六三號自小
    客車，致乙○○受有胸部挫傷及頭部擦傷等傷害（傷害部分經撤回告訴，原審判
    決不受理確定）。詎甲○○駕車肇事，致人受傷後，未下車查看傷者或送醫救護
    或報警處理，竟倒車返回原車道，急速駕車逃逸，嗣經民眾報案，經警循甲○○
    所駕該自小客車因撞擊破裂之水箱滴漏，於同日凌晨一時三十分許，在桃園縣八
    德市大湳水上樂園停車場查獲甲○○，同日凌晨一時五十一分許，測試其呼氣酒
    精測定值高達每公升一點四四毫克（酒後駕車部分，經原審判處拘役三十日確定
    ）。
二、案經被害人乙○○訴由桃園縣警察局八德分局報請臺灣桃園地方法院檢察署檢察
    官偵查起訴。
        理  由
一、訊據上訴人即被告甲○○矢口否認有肇事逃逸之犯行，辯稱：伊於桃園大湳金雞
    母廣場飲酒離去後，近乎不醒人事，不知如何駕車，更不知有駕車撞及他人，實
    無駕車逃逸之故意云云。
二、然查：
（一）被告於原審坦承酒後駕車（見原審卷第二十一頁），其經警查獲於八十九年九
      月六日一時五十一分許測試其呼氣酒精測定值，高達每公升一點四四毫克，有
      酒精濃度測試報告附卷足憑。
（二）被告酒後駕車失控逆向駛入對向車道，撞擊告訴人乙○○所駕駛之自用小客車
      ，使告訴人受有胸部挫傷、頭部擦傷之傷害，業據告訴人指訴綦詳，並有財團
      法人恩主公醫院之甲種診斷證明書、道路交通事故調查報告表、現場照片等在
      卷可稽。
（三）證人現場處理之警員曹永政結稱，其據民眾報警至肇事現場，根據汽車水箱滴
      漏水滴追查，於八德市大湳水上樂園停車場循線查獲被告，並在該肇事現場，
      採集汽車方向燈碎片及零組件，與被告所駕自小客車經比對相吻合等語，並有
      被告所駕ＲＨ─八四六０號自小客車車損照片在卷可稽。是被告確有撞擊告訴
      人所駕自小客車無訛。
（四）告訴人於偵審均指稱，八十九年九月六日凌晨零時五十分許，在八德市○○路
      三七一號前，為一部超越中央分向線逆向駛來之自小客車撞擊後，該部自小客
      車即迅速倒車，倒回原行駛車道駕車逃逸，足證被告撞擊告訴人所駕自小客車
      後，尚能倒回原行駛車道再駕車逃逸。再被告於原審供承，於金雞母廣場飲酒
      後，該廣場有多部車輛停放等語（見原審第二十八頁）。被告於飲酒後，既尚
      能於多部車輛中辨識出自已之車輛，復能自行前往開車，無庸他人扶助，由桃
      園大湳之金雞母廣場駕車至肇事現場，再駕車逃逸至大湳水上樂園停車場，豈
  能謂全然欠缺知覺識別之能力？
（五）被告於警訊自白其飲酒離去時，精神狀況良好，沒有醉意（見偵查卷第六頁）
      。依告訴人稱，其當時之行車速度約時速五、六十公里左右，被告之行車速度
      亦約為時速五、六十公里左右。兩車對向以上開高速撞擊，撞擊力相當鉅大，
      參以車損照片，被告所駕駛之賓士牌車輛，車燈全毀、保險桿、水箱損壞、車
      頭凹陷、前擋風玻璃破裂，被告遇此鉅大之撞擊豈能推諉不知，足證被告知悉
      肇事，猶圖逃逸，以倒車後急速逃走之正確反應，顯然並未達心神喪失或精神
      耗弱之程度。
（六）綜上所述，被告自行大量飲酒，仍駕車以致犯罪，如何能以飲酒後心神喪失，
      主張不罰。被告所辯，無非避重就輕，卸責之詞，不足採信。事證明確，被告
      犯行洵堪認定，應予依法論科。
三、核被告所為，係犯刑法第一百八十五條之四之駕車肇事逃逸罪。被告於八十八年
    間因違反毒品危害防制條例案件，經台灣桃園地方法院判處有期刑六月，於八十
    八年十一月十二日執行完畢，有臺灣高等法院檢察署刑案紀錄簡覆表附卷可按，
    其於前案執行完畢後五年內再犯本件有期徒刑之罪，為累犯，應依刑法第四十七
    條之規定，加重其刑。
四、原審基此認定，援引上開法條（據上論結欄漏引刑法第四十七條，應予補正），
    審酌被告之品性、生活狀況、智識程度、犯罪所生危害，及犯罪後態度等一切情
    狀，量處有期徒刑七月，以資懲戒。經核其認事用法，均無不合。量刑也很妥適
    。被告上訴，以酒醉心神喪失主張不罰及認原判決量刑過重，執為上訴理由，惟
    被告大量飲酒，不顧他人安全，駕車如故，肇事後又不下車查看傷者，將之送醫
    或報警處理，反而駕車逃逸，應予相當之處罰，原審量處最低度之刑，並無過重
    情事。上訴核無理由，應予駁回。
五、據上論斷，應依刑事訴訟法第三百六十八條，判決如主文。
本案經檢察官柯麗鈴到庭執行職務。
中    華    民    國     九十     年      三          月       六       日
                            臺灣高等法院刑事第五庭
                                審判長法  官  曾  德  水
                                      法  官  楊  貴  雄
                                      法  官  趙  功  恆
右正本證明與原本無異。
如不服本判決應於收受送達後十日內向本院提出上訴書狀，其未敘述上訴之理由者並
得於提起上訴後十日內向本院補提理由書（均須按他造當事人之人數附繕本）。
                                      書記官  孫  佩  琳
中    華    民    國     九十     年      三          月       六       日
附錄：本案論罪科刑法條全文
刑法第一百八十五條之四
駕駛動力交通工具肇事，致人死傷而逃逸者，處六月以上五年以下有期徒刑。


司法院資訊處製作；財團法人民間司法改革基金會備份。
